臺灣高等法院刑事判決　　　　　　　　　　　　　九十三年度上訴字第一九七七號
　　上　訴　人　臺灣士林地方法院檢察署檢察官
　　上　訴　人
　　即　被　告　乙○○
　　上　訴　人
　　即　被　告　己○○
　　被　　　告　丙○○
右上訴人因被告竊盜等案件，不服臺灣士林地方法院九十三年度訴字第二五二號，中
華民國九十三年六月二日第一審判決（起訴案號：臺灣士林地方法院檢察署九十三年
度偵字第二四二０號），提起上訴，本院判決如左：
    主  文
原判決撤銷。
乙○○連續結夥三人攜帶兇器毀壞門扇及安全設備竊盜，處有期徒刑貳年拾月，信用
卡簽帳單上偽造之「戊○○」署押參枚、姬兆平陸枚均沒收。
己○○連續結夥三人攜帶兇器毀壞門扇及安全設備竊盜，處有期徒刑壹年伍月；又連
續搬運贓物，處有期徒刑捌月，應執行有期徒刑貳年。
丙○○收受贓物，處有期徒刑伍月，如易科罰金以參佰元折算壹日。
    事  實
一、乙○○（綽號小琬）與陳銘德（綽號麥可，由公訴人另案偵辦）共同基於意圖為
    自己不法之所有之竊盜概括犯意，(一)於九十三年一月底、二月初某日，在臺北縣
    新店市○○路○段某高樓住宅，由乙○○負責把風，緊盯電梯之動靜，若有動靜
    便趕緊通報，而陳銘德持甫買來客觀上足對人之生命、身體、安全構成威脅而具
    有危險性之螺絲起子，破壞具有防盜安全設備之大門門鎖後，陳銘德即侵入該不
    詳住處之住宅，竊得電腦、手機等財物，經乙○○持往變賣新台幣一萬五千元，
    二人朋分花用，另手機數支交由乙○○處理。(二)於九十三年一月廿二日，在台北
    縣新店市○○路○段一０七之二號十二樓，由乙○○負責把風，陳銘德侵入曾智
    賢住處（侵入住宅部分未據告訴及起訴），共同竊取相機、電腦主機、液晶螢幕
    、手機、駕照、
    用卡、安信銀行信用卡、玉山銀行信用卡、彰化銀行信用卡、存摺等物，所竊得
    之手機，由乙○○交予己○○，用以向他人換取毒品施用（所涉施用毒品部分，
    由檢察官另案偵辦），相機等物品則置放在陳銘德位於台北縣土城市○○路十號
    十樓住處。(三)於九十三年二月十七日廿三時，在台北市○○區○○街一三八號六
    樓，由乙○○負責把風，陳銘德侵入谷茜住處（侵入住宅部分未據告訴及起訴）
    ，竊取精英牌筆記型電腦乙部、液晶螢幕乙部、手錶四支、鑽戒二只、新台幣約
    一萬元、美金約八百元、黃泰迪及黃友容
    物。乙○○將其中之手錶一支（ＡＰ牌男用）與Ｋ金鑽戒一只（藍寶）交給丙○○配戴使用。(四)於九十三年二月二十四日上午某時，在臺北市○○區○○街二段
    一００號五樓（戊○○住處），由乙○○負責把風，緊盯電梯之動靜，若有動靜
    便趕緊通報，而陳銘德持甫購得客觀上足對人之生命、身體、安全構成威脅而具
    有危險性之螺絲起子、固定鉗各一支，破壞該址具有防盜安全設備之大門門鎖鎖
    頭後，陳銘德即侵入戊○○之住宅，竊得
    、王品潔）、駕照二張（陳秋寶、王功欽）、信用卡二張（慶豐銀行、安Ｅ卡）
    、提款卡（臺北銀行）一張、外幣（美金、新加坡幣、日幣）等財物，嗣陳銘德
    、乙○○二人旋即前往乙○○位於新店市之租住處處理贓物，外幣二人平均分配
    ，其餘各物由乙○○處理銷贓，又彼二人發現竊得持卡人戊○○慶豐銀行信用卡
    後，於同日十七時二分左右，陳銘德、乙○○共同基於行使偽造文書及詐欺之犯
    意聯絡，相偕前往台北縣新店市○○路一四六號嘉仁銀樓，由乙○○依陳銘德之
    指示，冒簽戊○○之姓名三枚刷卡簽帳消費，購買金額新台幣一萬九千二百元之
    金飾，使銀樓人員誤以為戊○○本人刷卡消費，陷於錯誤而交付金飾予乙○○，
    足以生損害於戊○○、商店及發卡銀行，陳銘德將金飾持往其他銀樓變賣換取現
    金，再與乙○○分配現金。(五)於九十三年二月二十六日下午三時許，因乙○○之
    遊說，陳銘德同意己○○參與彼二人之竊盜犯行，己○○、陳銘德、與乙○○共
    同基於竊盜之犯意聯絡，由己○○駕駛陳銘德租來之小客車，並由陳銘德攜帶客
    觀上足對人之生命、身體、安全構成威脅而具有危險性之自己所有之大型螺絲起
    子一支、固定鉗一支及手套二副，在臺北市士林區○○○路○段附近一帶尋找竊
    盜的目標，嗣發現同路七段一二四巷七號七樓甲○○住處，無人在家，三人便決
    定行竊，由乙○○負責把風，陳銘德、己○○攜帶前揭兇器破壞該址具有防盜安
    全設備復為大門一部分之門鎖鎖頭，甚至將二道大門鎖頭處鐵門門板挖除，破壞
    門扇設備，陳銘德、己○○二人侵入住宅搜刮電腦、珠寶、證件等財物。(六)於九
    十三年二月二十七日凌晨二時許，乙○○駕駛陳銘德租來之小客車搭載己○○返
    回臺北市○○區○○路九五號住處，於途中己○○便表示其平日騎乘之豪邁重機
    車故障，要求乙○○行竊一部同廠牌之重機車供其代步之用，己○○與乙○○復
    共同基於同上竊盜之概括犯意，由己○○指導乙○○將小客車駛往臺北市○○區
    ○○路一帶尋找竊盜之目標機車，己○○選中數部重機車，己○○斯時並移動前
    揭小客車藉以屏隔阻擋他人視線，使乙○○順利下手，而乙○○則攜帶陳銘德所
    有，客觀上足對人之生命、身體、安全構成威脅而具危險性之兇器Ｔ型起子一支
    扭開機車鎖頭，乙○○接連開啟三部機車鎖頭皆未得手，後順利在附近福志路二
    一號前開啟丁○○所有暫停該處之車號ＣＢＥ─六五八號重機車得手，繼而將該
    車號ＣＢＥ─六五八號重機車交予己○○，二人則各乘重機車、駕小客車返回各
    自住處。(七)於九十三年二月二十七日中午，己○○為避免遭警查緝贓車，基於同
    上竊盜之概括犯意，獨自一人在臺北市○○區○○路九五號自家門前，以自己所
    有客觀上足對人之生命、身體、安全構成威脅而具有危險性之兇器螺絲起子、老
    虎鉗等物，竊盜其舅媽曾秀英所有之車號ＣＡＤ─０六一號之機車車牌一面（未
    據告訴，應不另為公訴不受理之判決，理由詳後），將之拆下懸掛於前揭竊自丁○○之機車上供自己代步之用。(八)乙○○明知陳銘德所交付之姬兆平的聯邦銀行
    信用卡（卡號：0000000000000000）乃來路不明之贓物，竟仍
    與收受，並復承上揭冒名刷卡之概括犯意，分別於九十三年一月廿三日十四時五
    十六分、十七時二十二分，先後與丙○○（此部分偽造文書犯行，應由檢察官另
    行偵處）共同持姬兆平之上開聯邦銀行信用卡前往台北縣土城市○○路一五二號
    特力屋賣場、台北市○○區○○路二段家樂福南港店珠寶櫃，由乙○○先後冒簽
    姬兆平之姓名三枚刷卡簽帳消費，分別購買一萬四千一百二十二元、一萬八千八
    百元之珠寶，使該賣場人員誤以為姬兆平本人刷卡消費，陷於錯誤而交付珠寶予
    乙○○，足以生損害於姬兆平、商店及發卡銀行；復於同日十八時十五分，相偕
    前往台北市○○路○段愛貓園，擬持上開信用卡冒名消費一萬五千元，但因刷卡
    失敗因而未得逞。
二、己○○基於搬運贓物之概括犯意，於九十三年二月下旬（約二十一日左右），明
    知乙○○新店租住處放置之數位相機二台，係乙○○與陳銘德共同竊盜所得之贓
    物，經乙○○、陳銘德同意，由己○○將數位相機二台攜回台北市士林區一帶，
    持向不詳姓名之販毒者（俗稱藥頭）換得毒品安非他命九克，後己○○向乙○○
    要求給予其中二克作為報酬，其餘七克安非他命由陳銘德、乙○○、周欽塗在同
    年月下旬（二十一日至二十七日止，某二日）分二次，在乙○○新店租住處施用
    殆盡。又於同月下旬某日（稍後一、二日），明知手機八支（己○○住處合計查
    扣手機十支、其中一支為陳銘德所有掉落，為己○○拾得保管中，另一支插用SI
    M卡、MOTOＴ191機型、序號000000000000000 為竊自甲○○）係陳銘德、乙○○
    自不詳處所竊盜所得之贓物，經陳銘德之同意，由乙○○在新店租住處交予己○○，己○○攜回手機八支，擬持往台北市士林區陽明山一帶找藥頭交換毒品，尚
    放在台北市○○區○○路九五號己○○住處未處理（此八支手機為警查扣，目前
    扣案中，至於己○○、乙○○、周欽塗、陳銘德施用毒品部分，均由檢察官另案
    偵辦）。
三、嗣於九十三年二月二十七日十四時許，己○○騎乘贓車（車身為車主丁○○所有
    之原車牌ＣＢＥ─六五八號重機車，改懸掛另竊盜自曾秀英車牌ＣＡＤ─０六一
    號）行經台北市士林區○○○路○段與中正路口，經警發現該車牌ＣＡＤ─０六
    一號螺絲幾乎掉落，攔檢盤查，己○○棄車逃逸終為警制伏，後警經己○○同意
    ，帶同前往台北市○○區○○路九五號住處查扣安非他命一包、酒精燈一瓶、吸
    食器一個、鏟管一支、注射針筒一支、玻璃球三個，另帶同至台北縣新店市○○
    路○段二四六號地下一樓查扣
    記型電腦一部、桌上型電腦一部、電腦螢幕一台、幻燈機一部、單眼相機及鏡頭
    數個、金飾一批等贓物，與海洛因一包、海洛因殘渣袋三個、未使用注射針筒六
    支、已使用注射針筒一支、安非他命一包、安非他命吸食器一支等毒品及施用工
    具（毒品及施用工具均非本案證物、非本件竊盜案之扣案證物）。
四、丙○○（綽號寶哥）明知乙○○與陳銘德所持之ＡＰ牌男用手錶一只、Ｋ金藍寶
    石戒指一枚是竊盜所得之贓物（由陳銘德與乙○○竊自谷茜），於九十三年二月
    間某日，在台北縣新店市○○路○段二四六號地下一樓，竟收受陳銘德所交付之
    前揭贓物，並隨時配戴於身上。嗣於九十三年二月二十八日凌晨在上址經通緝為
    警逮捕，並帶同至警察局約談時發現而查獲上情。
五、案經丁○○、甲○○告訴台北市政府警察局士林分局移送臺灣士林地方法院檢察
    署檢察官偵查起訴。
    理  由
一、前述犯罪事實一之(一)、(四)、(五)、(六)、(七)、(八)部分，業據被告乙○○於偵查中及原
    審審理或本院審理時供認不諱（見原審九十三年五月二十一日準備程序筆錄及審
    判筆錄、本院審理筆錄），核與被害人戊○○、丁○○、甲○○、姬兆平於警詢
    時指述及丁○○、甲○○於偵查中之證述情節相符，並經同案共犯己○○於偵查
    中及審理時供述明確，且經證人陳銘德即同案共犯於偵查中證述上開與乙○○及
    己○○共犯上開竊盜行為屬實，復有贓物認領保管單、被害人報案三聯單、贓物
    照片、被害人生活照片、被告乙○○偕同丙○○購買金飾時之監視器錄影翻拍照
    片可資佐證，事證明確。被告乙○○雖否認有何犯罪事實一之(二)、(三)部分之犯行
    ，但查其該二部分之犯行已據共犯陳銘德指述在卷（參台灣士林地方法院九十三
    年度偵字第四五一一號卷第二十五頁），且查被告乙○○坦承曾經偷被害人曾智
    賢所失竊之手機交予被告己○○，且曾將被害人谷茜所失竊之ＡＰ牌手錶一只、
    Ｋ金綠寶石戒交予其同居人丙○○配戴，此復經被告丙○○供承在卷，茍被告乙○○並未共同參與行竊，被告陳銘德焉會將該些行竊所得之物品交予被告乙○○
    ？足認被告所辯，應係畏罪心虛之詞，不足採信。。
二、訊之被告己○○矢口否認有何檢察官指訴之犯行，並辯稱：當時是遭檢察官恐嚇
    將判重刑，所以方隨便承認，且原審法官對渠說既然承認了，就不必再說了，渠
    只好繼續認罪云云。但查關於犯罪事實一之(五)、(六)、(七)及二部分，業據被告己○○於原審審理時供認不諱（見上開準備程序筆錄及審判筆錄），核與被害人丁○○、甲○○於警詢時指述及丁○○、甲○○於偵查中之證述情節相符，並經同案
    共犯乙○○於偵查中及原審與本院審理時供述明確，且經證人陳銘德即同案共犯
    於偵查中證述上開與乙○○及己○○共同犯上開竊盜行為屬實，復有贓物認領保
    管單二紙可資佐證。另查被告己○○於本院審理時坦承有騎用被害人丁○○所失
    竊之重型機車，並直承有行竊其舅媽曾秀英所有之車號ＣＡＤ─０六一號之機車
    車牌一面（未據告訴），將之拆下懸掛於前揭竊自丁○○之機車上供自己代步之
    用。又查被告己○○於九十三年四月十五日曾具狀向檢察官陳明願意供承犯行，
    又佐以判刑乃法院專屬之職權，檢察官職司犯罪之偵查，焉有權力重判被告？被
    告己○○為智慮健全之成年人，且曾有多項犯罪前科，當明知及此，衡情豈會因
    檢察官施以將判處重刑之恫嚇，胡亂承認犯罪？遑論渠於原審猶直承犯行不諱。
    綜上，被告己○○所辯應係飾卸之詞，不足採信。
三、關於犯罪事實四部分，業據被告丙○○於原審與本院審理時供認不諱（見上開準
    備程序筆錄及審判筆錄），並經同案被告乙○○於偵查中證稱：丙○○配戴ＡＰ
    手錶及Ｋ金藍寶石戒指各一只並非其所給的，應是陳銘德經由乙○○給的，無法
    確定這二樣東西是從那一家偷出來的等語明確（見偵查卷第二四二頁）。本件事
    證明確，被告丙○○犯行均堪認定。
四、按螺絲起子、固定鉗及Ｔ型起子均屬質地堅硬之金屬利器，客觀上足以對人之生
    命、身體、安全構成威脅，具有危險性，自屬兇器；又大門上之門鎖，屬門扇以
    外具有防盜效用之安全設備。又信用卡簽帳單具有持卡人與特約商店之交易契約
    書及由收單銀行請求發卡銀行撥款之請求書等性質，故持卡人於該簽帳單簽名，
    係對所簽之金額負責之意，該簽帳單之性質為私文書。核被告乙○○與陳銘德持
    螺絲起子破壞大門門鎖侵入被害人不詳住宅竊盜財物之行為（犯罪事實一之(一)部
    分），係犯刑法第三百二十一條第一項第二款、第三款之攜帶兇器毀壞安全設備
    竊盜罪。被告乙○○與陳銘德持螺絲起子及固定鉗破壞大門門鎖侵入住宅竊盜財
    物之行為（侵入住宅部分，戊○○未提出告訴），係犯刑法第三百二十一條第一
    項第二款、第三款之攜帶兇器毀壞安全設備竊盜罪。被告乙○○與陳銘德行竊被
    害人曾智賢、谷茜所有財物所為，係犯刑法第三百二十條第一項普通竊盜罪（侵
    入住宅部分均未提出告訴及起訴）（犯罪事實一之(二)、(三)部分）。被告乙○○與
    陳銘德持竊得之信用卡，冒稱真正持卡人，並在簽帳單偽造被害人戊○○、姬兆
    平之署押後，持以交付店員，而詐取金飾之行為，均係犯刑法第二百十六條、第
    二百十條之行使偽造私文書罪，及同法第三百三十九條第一項之詐欺取財罪（犯
    罪事實一之(二)、(八)部分）。被告乙○○、己○○與陳銘德持螺絲起子及固定鉗破
    壞大門門鎖並將門鎖處之鐵門門板挖除侵入住宅竊盜財物之行為，均係犯刑法第
    三百二十一條第一項第二款、第三款之結夥三人攜帶兇器毀壞門扇及安全設備竊
    盜罪及同法第三百零六條第一項之侵入住宅罪（犯罪事實一之(五)部分）。被告乙○○、己○○持Ｔ型起子竊盜一部機車得手及三部機車未得手之行為，均係犯刑
    法第三百二十一條第一項第三款之攜帶兇器竊盜罪及第二項之攜帶兇器竊盜未遂
    罪（犯罪事實一之(五)部分）。（被告己○○持螺絲起子及老虎鉗竊盜舅媽曾秀英
    所有機車車牌之行為（犯罪事實一之(七)部分），雖核係犯刑法第三百二十一條第
    一項第三款之攜帶兇器竊盜罪，但未經合法告訴，應不另為公訴不受理之判決諭
    知）。再按共同正犯之意思聯絡，不限於事前有所協議，其於行為當時，基於相
    互之認識，以共同犯罪之意思參與者，亦無礙於共同正犯之成立，有最高法院七
    十三年台上字第一八八六號判例足參，亦即共同之行為決意不一定要在事先即行
    為前便已存在，行為當中始先後形成亦可，亦即學說上所謂承繼共同正犯，倘於
    正犯實施犯罪行為完成後始參與犯罪行為，即屬事後共犯，然我國刑法並不承認
    有事後共犯之存在，倘事後共犯之行為另觸犯獨立之犯罪即依該獨立之犯罪予以
    處罰。又刑法之搬運贓物，係指搬移運送，而將贓物搬離原所在而言。被告己○○受託將數位相機、手機等贓物搬離原所在地（乙○○位在新店市○○路○段二
    四六號地下一樓租屋處），持至臺北市士林區交換毒品安非他命，或持放在臺北
    市○○區○○路九十五號住處，準備尋找藥頭交換毒品之行為，係犯刑法第三百
    四十九條第二項之搬運贓物罪（犯罪事實二部分），公訴意旨認被告己○○係犯
    刑法第三百二十一條第一項之加重竊盜罪，惟公訴意旨認被告己○○犯竊盜罪及
    本院認定被告己○○犯搬運贓物罪，無非均本於被告己○○搬運贓物代為交換毒
    品之同一基本社會事實而為論據，公訴意旨認為被告己○○將贓物交換毒品係基
    於事後共同竊盜之犯意，而論以竊盜罪，然此部分為不可罰之事後行為，又無從
    證明被告己○○與陳銘德、乙○○事前有何謀議，而係明知為贓物而仍予以搬運
    交換毒品，僅能論以搬運贓物罪，因係本於同一基本社會事實衍生，致適用法條
    及罪名有所不同，本院自得於同一事實範圍內，變更檢察官所引應適用法條。又
    按刑法之收受贓物罪，係指搬運、寄藏及故買以外之無償取得或持有贓物而言。
    核被告丙○○無償取得他人竊盜所得贓物之行為（犯罪事實四部分），係犯刑法
    第三百四十九條第一項之收受贓物罪。被告乙○○在簽帳單上偽造署押行為，係
    偽造私文書之部分行為，又偽造私文書後持以行使，其偽造私文書之低度行為應
    為行使偽造私文書之高度行為所吸收，均不另論罪，而僅論以行使偽造私文書一
    罪。被告乙○○、己○○共同竊盜機車，被告乙○○、己○○與陳銘德共同侵入
    財，彼此間具有犯意聯絡及行為分擔，皆為共同正犯。被告乙○○先後多次竊盜
    行為、行使偽造文書行為、被告己○○先後多次竊盜及二次搬運贓物之行為，時
    間緊接，所犯為構成要件相同之罪名，顯係基於概括犯意為之，為連續犯，均依
    刑法第五十六條之規定論以情節最重之結夥三人攜帶兇器毀壞門扇及安全設備竊
    盜罪及搬運贓物罪、行使偽造文書罪，並加重其刑。被告乙○○所犯結夥三人攜
    帶兇器毀壞門扇及安全設備竊盜罪、侵入住宅罪、行使偽造私文書罪及詐欺取財
    罪間，具有方法結果之牽連關係，為牽連犯，依刑法第五十五條之規定從一重之
    結夥三人攜帶兇器毀壞門扇及安全設備竊盜罪處斷。被告己○○所犯結夥三人攜
    帶兇器毀壞門扇及安全設備竊盜罪及侵入住宅罪間，具有方法結果之牽連關係，
    為牽連犯，依刑法第五十五條之規定從一重之結夥三人攜帶兇器毀壞門扇及安全
    殊，罪名不同，應予分論併罰。
五、檢察官上訴指摘原審對於己○○所為之判決有所未洽云云，但查觀之檢察官所具
    之上訴書竟未對於被告己○○部分有任何載述，則檢察官率而對被告己○○提起
    上訴，即有可議。又查檢察官以被告乙○○、丙○○除原審判決所認定之犯罪事
    實外，另有台灣士林地方法院檢察署九十三年度偵字第四五一一號所涉竊盜、偽
    造文書犯行，與經原審所認定之有罪部分具有裁判上一罪之連續關係，但查原審
    未及併予審理。但查本院認除關於犯罪事實一之(二)、(三)、(八)所載被告乙○○之犯
    行可以經證明，且因與原審認定其有罪之部分具有裁判上一罪之連續關係，本院
    應併予審理外，檢察官尚且認被告乙○○與丙○○另於九十三年二月十八日先將
    被害人林月芬遭竊的玉山銀行信用卡辦理開卡，後於同日十六時三十八分、十七
    時四十七分，共同前往台北縣中和市○○路○段惠康百貨、同路二段家樂福中和
    分公司以林岳勝的假名刷盜得手二次，消費金額為二萬一千八百六十三元，後二
    人於同日十五時四十八分，再將被害人林月芬的丈夫許世彰的中華銀行信用卡辦
    理開卡，於同日十六時二十六分、十六時五十五分，共同前往台北縣土城市○○
    路家樂福土城店、特力屋土城店，冒許世彰的名義簽名盜刷，消費金額為二萬六
    千七百七十四元云云，但查經本院訊之被告乙○○堅決否認有何此一部分之犯行
    ，且查觀之檢察官移請本院併案之卷宗，未見有任何積極證據足資證明被告乙○○確有此一部分犯行，且未據蒞庭檢察官補充任何證據到院，但因檢察官認為此
    部分與乙○○右開有罪部分具有裁判上一罪之連續關係，本院爰不另為無罪之諭
    知。次查公訴人另認被告丙○○涉嫌與被告乙○○：
    （一）於九十三年一月廿三日十四時五十六分、十七時二十二分、十八時十五分
    ，共同持被害人姬兆平的聯邦銀行信用卡前往台北縣土城市○○路一五二號特力
    屋、台北市○○區○○路二段家樂福南港店珠寶櫃、台北市○○路○段愛貓園等
    地冒名消費，前二次得手一次未成功，合計得手消費三萬二千九百四十元、（二
    ）於九十三年二月十八日先將被害人林月芬遭竊的玉山銀行信用卡辦理開卡，後
    於同日十六時三十八分、十七時四十七分，共同前往台北縣中和市○○路○段惠
    康百貨、同路二段家樂福中和分公司以林岳勝的假名盜刷得手二次，消費金額為
    二萬一千八百六十三元，後二人於同日十五時四十八分，再將被害人林月芬的丈
    夫許世彰的中華銀行信用卡辦理開卡，於同日十六時二十六分、十六時五十五分
    ，共同前往台北縣土城市○○路家樂福土城店、特力屋土城店，冒許世彰的名義
    簽名盜刷，消費金額為二萬六千七百七十四元，因認被告丙○○涉有偽造文書罪
    嫌云云，但查被告丙○○雖經原審認定有收受贓物之犯行，並經論罪科刑在案；
    但查雖依目前卷證資料可以顯示被告丙○○有與被告乙○○共同持上開被害人所
    失竊之信用卡，冒名盜刷購物之犯行，但因該些信用卡均係由被告乙○○單獨收
    受自陳銘德，且由被告乙○○負責出面持以消費，被告丙○○雖就乙○○所應觸
    犯之行使偽造文書（詐欺取財）罪，有犯意聯絡與行為分擔，應成立共同正犯之
    關係，惟查因並無任何積極證據足資證明被告丙○○有收受上開贓物（即信用卡
    ）之犯行，因此檢察官所移請本院併辦之丙○○此二部分犯行，即與原審判決所
    認定之收受贓物罪間，並無裁判上一罪之關係，本院不得併予審理，應將此二部
    分退由檢察官另行偵處。
六、原審對於被告予以論罪科刑，固非無見。但查（一）關於被告乙○○部分：原審
    漏未審酌其尚有與陳銘德共同行竊被害人曾智賢、谷茜所有之財物之犯行（詳如
    犯罪事實一之(二)、(三)）與冒被害人姬兆平之名義持卡消費偽簽信用卡簽帳單（詳
    如犯罪事實一之(八)）部分之犯行，且就被告乙○○先後多次偽簽信用卡簽帳單部
    分，漏未認定應成立連續犯。（二）被告己○○行竊渠舅媽曾秀英所有之機車車
    牌部分，因核與刑法第三百二十四條第二項近親間竊盜罪，依法須告訴乃論，但
    遍查全卷未見有曾秀英對於被告己○○提出告訴之資料，即便起訴書及原審判決
    均記載該部分未據告訴，則因該部分之告訴條件欠缺，法院即不得遽予實體審理
    ，但因該部分與其他已經起訴之有罪部分具有裁判上一罪之連續關係，自應不另
    為不受理之判決諭知。但查原審既已注意該部分未經合法告訴，竟仍率而為實體
    判決，於法即有違誤。（三）原審認定被告丙○○明知被告乙○○與陳銘德所持
    之ＡＰ牌男用手錶一只、Ｋ金藍寶石戒指一枚是竊盜所得之贓物，竟仍予收受，
    應成立刑法第三百四十九條第一項收受贓物罪云云，但查該ＡＰ牌男用手錶一只
    、Ｋ金藍寶石戒指一枚，乃由被告陳銘德與乙○○於九十三年二月間某日，在台
    北縣新店市○○路○段二四六號地下一樓，竊盜被害人谷茜而來之贓物，原審未
    記載該二物品之來源，遽而認定屬於贓物，應屬無據。綜上被告乙○○提起上訴
    ，指稱原審量刑過重，己○○上訴否認犯罪，與檢察官上訴指稱被告乙○○、丙○○、己○○除原審判決所認定之犯罪事實外，另有台灣士林地方法院檢察署九
    十三年度偵字第四五一一號所涉竊盜、偽造文書犯行云云，雖均非足採，但原審
    判決既有上揭可議之處，仍屬無可維持，應由本院將之撤銷改判。爰審酌被告三
    人均有多次犯罪前科紀錄，素行均屬不佳，被告乙○○不思正途就業謀生，多次
    以侵入住宅方式竊取財物，對被害人居家、財產安全危害頗重，且盜刷他人信用
    卡詐騙金飾變現花用，並考量犯罪次數與犯後供認犯行等一切情狀；被告己○○
    正值年輕體健，不思工作賺取所得，反貪圖不勞而獲竊取財物，並以侵入住宅方
    式竊取財物，危害被害人居家、財產安全，及搬運贓物使被害人難以追回贓物，
    並考量犯罪次數與犯後供認犯行等一切情狀；被告丙○○貪圖己利收受贓物之動
    機、手段，犯罪所生危害，與犯後供認犯行等一切情狀，各量處如主文所示之刑
    ，並定被告己○○應執行之刑，及諭知被告丙○○易科罰金之折算標準。扣案之
    Ｔ型起子一支，係供被告乙○○、己○○共同行竊機車所用之工具，但為陳銘德
    所有，業據其二人於偵審中供明在卷；另行竊用之螺絲起子及固定鉗各一支，已
    丟棄而滅失，業據共犯陳銘德於偵查中供明在卷；又行竊用之手套二副，並未扣
    案，又無證據可資證明現仍存在，均不予宣告沒收。至其他扣案物，因非本案犯
    罪所用之物，或非被告等所有，亦不予宣告沒收。至簽帳單（三聯式）顧客存根
    聯並未扣案，亦乏證據足資證明現仍存在，不予宣告沒收，其餘簽帳單商店存根
    聯或銀行存根聯，業經行使交付各該特約商店或銀行，已非被告乙○○所有，惟
    其上偽造之「戊○○」署押三枚、「姬兆平」署押六枚，不問屬於被告乙○○與
    否，依刑法第二百十九條之規定宣告沒收。
七、據上論斷，應依刑事訴訟法第三百六十九條第一項前段、第三百六十四條、第二
    百九十九條第一項前段、第三百條，刑法第二十八條、第五十六條、第三百二十
    一條第一項第二款、第三款、第四款、第三百零六條第一項、第二百十六條、第
    二百十條、第三百三十九條第一項、第三百四十九條第一項、第二項，第五十五
    條、第五十一條第五款、第四十一條第一項、第二百十九條，罰金罰鍰提高標準
    條例第一條前段、第二條，判決如主文。
本案經檢察官周志榮到庭執行職務。
中　　　華　　　民　　　國　　九十三　　年　　　八　　　月　　二十六　　日
                              臺灣高等法院刑事第九庭
                                  審判長法  官　李　文　成
                                        法  官　官　有　明
                                        法  官　周　盈　文
右正本證明與原本無異。
如不服本判決，應於收受送達後十日內向本院提出上訴書狀，其未敘述上訴之理由者
並得於提起上訴後十日內向本院補提理由書（均須按他造當事人之人數附繕本）。
被告己○○、丙○○不得上訴。
                                        書記官　余　姿　慧
中　　　華　　　民　　　國　　九十三　　年　　　八　　　月　　二十六　　日
附錄：本案論罪科刑法條全文
刑法第三百二十一條第一項第二款、第三款、第四款
犯竊盜罪而有左列情形之一者，處六月以上、五年以下有期徒刑：
二、毀越門扇、牆垣或其他安全設備而犯之者。
三、攜帶兇器而犯之者。
四、結夥三人以上而犯之者。
前項之未遂犯罰之。
刑法第三百零六條第一項
無故侵入他人住宅、建築物或附連圍繞之土地或船艦者，處一年以下有期徒刑、拘役
或三百元以下罰金。
刑法第二百十六條
行使第二百十條至第二百十五條之文書者，依偽造、變造文書或登載不實事項或使登
載不實事項之規定處斷。
刑法第二百十條
偽造、變造私文書，足以生損害於公眾或他人者，處五年以下有期徒刑。
刑法第三百三十九條第一項
意圖為自己或第三人不法之所有，以詐術使人將本人或第三人之物交付者，處五年以
下有期徒刑、拘役或科或併科一千元以下罰金。
刑法第三百四十九條第一項、第二項
收受贓物者，處三年以下有期徒刑、拘役或五百元以下罰金。
搬運、寄藏、故買贓物或為牙保者，處五年以下有期徒刑、拘役或科或併科一千元以
下罰金。
刑法第二百十九條
偽造之印章、印文或署押，不問屬於犯人與否，沒收之。
